臺灣板橋地方法院刑事判決　　　　　　　　　　　　九十二年度交訴字第一六六號
　　公　訴　人　臺灣板橋地方法院檢察署檢察官
　　被　　　告　乙○○
右列被告因公共危險案件，經檢察官提起公訴（九十二年度偵字第一九一七號），
本院判決如左：
    主  文
乙○○駕駛動力交通工具肇事，致人受傷而逃逸，處有期徒刑捌月，緩刑參年。
    事  實
一、乙○○於民國九十二年七月七日凌晨五時許，駕駛車號ＨＦ─六九八八號自用小
    客車，沿臺北縣泰山鄉○○路往臺北市方向行駛，行至中山路、貴子路口時，原
    應注意車前狀況，隨時採取必要之安全措施。而依當時之客觀情形，依乙○○之
    智識能力，並無不能注意之情事，詎其疏未注意，適有甲○○駕駛ＧＣ─九七
    六號自用小客車沿貴子路行駛，行至該路口，乙○○因未注意車前狀況，撞及甲
    ○○前開小客車，致甲○○受有右膝撕裂傷、右手第四指擦傷及左肩挫傷之傷害
    （過失傷害部分，業據被害人於警訊中撤回告訴，未據起訴）。乙○○明知其已
    肇事致人受傷，竟不思救助，未下車處理，為脫免其肇事責任逕行駕車逃離現場
    。經甲○○記下乙○○所駕駛自小客車之車號後，報警循線查獲。
二、案經臺北縣政府警察局蘆洲分局報請臺灣板橋地方法院檢察署檢察官偵查起訴。
    理  由
一、訊據被告乙○○矢口否認有何肇事逃逸之情，辯稱：當天伊有下車看被害人有無
    受傷，被害人說是小傷沒有關係，伊並留下電話給被害人，後來伊去追一輛計程
    車，因為計程車有擦撞到伊車子左邊。伊後來有回到現場，但是沒有看到人云云
    。
二、經查：
（一）證人即被害人甲○○於警訊及本院審理時俱證稱：被告撞到伊車子的右前方，
      之後被害人的車子熄火停下來，被告車停在不遠的地方，車子停了一下，沒多
      久就跑掉了。被告當時並沒有停車，也沒有將伊送醫或留下資料，是伊自己抄
      下車牌號碼報警處理。被告是後來才打電話給伊並留下電話號碼向伊道歉（見
      九十二年度核退字第八六八三號卷第三、四頁；本院九十三年二月五日審判筆
      錄）等語。證人對於被告肇事逃逸一事指述甚詳，並證稱被告並未下車或留下
      聯絡電話，衡諸常情，就過失傷害部份雙方既已達成和解，被害人當不致惡意
      誣陷。
（二）證人即處理之員警丙○○到庭證稱：我接到報案前往現場處理，被害人甲○○
      說是一台藍色車子撞到她，她把車號記下來，那車一下子就走掉了，我們依車
      號透過警用電腦去查，到乙○○家找到他爸爸，他爸爸就打手機給乙○○，後
      來乙○○就到警局來（見本院九十三年三月四日審判筆錄）。證人丙○○所言
      與被害人甲○○所言互核相符，且如被告於肇事後曾下車查看並留下電話給被
      害人甲○○，甲○○於員警詢問時自可提供被告之電話給警員聯絡到案，何須
      迂迴根據被害人記下來的車牌號碼後，再用警用電腦查詢車籍資料找到車主陳
      清家的年籍資料，嗣再前往查訪而得知駕駛人係被告乙○○？是足認被告辯稱
      有下車留下電話給被害人一節，自無足採。
（三）至被告雖稱當時係另一計程車撞擊被告之車輛，為追趕該計程車而駛離云云，
      然被害人之車輛受損非輕，此有照片附於偵查卷可資佐證。被告理當先行下車
      查看被害人是否受傷、傷勢程度而施以救助為要，而非逕自駕車駛離。況被告
      於警訊中亦自承伊誤以為係計程車肇事，所以沒有停車，伊認為是伊的錯誤等
      語（見九十二年度核退字第八六八三號卷第二頁背面）。堪認被告所辯，俱不
      足為有利之認定。
（四）此外，復有道路交通事故調查報告表、現場照片及車損照片共二十二幀、新泰
      綜合醫院診斷證明書一紙在卷可查，被告肇事逃逸之犯行，應堪認定。
三、核被告乙○○所為，係犯刑法第一百八十五條之四肇事致人受傷而逃逸罪。爰審
    酌被告未謹慎駕駛致危及他人安全，造成甲○○受有右膝撕裂傷、右手第四指擦
    傷及左肩挫傷之傷害，肇事後未予救助反而駕車逃逸，惟事後已與被害人達成和
    解，並有臺北縣新莊市調解委員會調解筆錄影本一紙附卷可憑等一切情狀，量處
    如主文所示之刑。末查，被告前未曾受有期徒刑以上刑之宣告，此有臺灣高等法
    院被告全國前案紀錄表一份在卷可稽，其因一時失慮致罹刑典，事後並業與被害
    人達成和解，被害人於本院訊問時亦表示希望給予被告一個機會等語，本院因而
    認被告經此刑之宣告後，應能知所警惕而信無再犯之虞，原宣告刑以暫不執行為
    當，併予宣告緩刑三年，以啟自新。
據上論斷，應依刑事訴訟法第二百九十九條第一項前段，刑法第一百八十五條之四、
第七十四條第一款，判決如主文。
本案經檢察官王秀慧到庭執行職務。
中    華    民    國      九十三    年      三      月      十八      日
                                    臺灣板橋地方法院交通法庭
                                        審判長法  官  胡堅勤
                                              法  官  王瑜玲
                  法  官  李君豪
右正本證明與原本無異。
如不服本判決，應於判決送達後十日內，向本院提出上訴狀。
                                              書記官  楊灥
中    華    民    國      九十三    年      三      月      十八      日
附錄本案論罪科刑法條全文：
刑法第一百八十五條之四：
駕駛動力交通工具肇事，致人死傷而逃逸者，處六月以上五年以下有期徒刑。
